# 关于同一控制下企业合并追溯期间的相关问题

提问人：xuweikun1992 时间：2023-08-18 16:02:54
假设A公司2020.1.1日由甲公司设立。股本 100 万，A公司当年盈利 100 万，提取盈余公积 10 、分配现金股利 20 万。
2021 年6.20日甲公司将其股权出售给子公司B（子公司B于 2015 年成立）。构成同一控制下企业合并。请问，B公司在 2020 年末重述报表的时候。关于损益抵消，是否需要抵消子公司现金分红？还是把这部分现金分红冲抵资本公积（也即视作权益性交易？）

回答人：chenyiwei
历史上，子公司A将这部分分红分配给了当时的股东甲。这是历史上发生的真实交易。所以，在同一控制下合并追溯重述前期合并报表时，仍将其视为一项对股东的分配（注意不是对少数股东的分配），即在B的合并报表层面对该历史上的分配事项无需特殊调整。